【裁判字號】    97,上訴,732
【裁判日期】    970219
【裁判案由】    毒品危害防制條例
【裁判全文】
臺灣高等法院刑事判決                 97年度上訴字第732號
上  訴  人  臺灣板橋地方法院檢察署檢察官
被      告  甲○○
                    （現於臺灣桃園監獄執行中）
上列上訴人因被告違反毒品危害防制條例案件，不服臺灣板橋地
方法院96年度訴更字第17號，中華民國96年12月31日第一審判決
（起訴案號：臺灣板橋地方法院檢察署96年度毒偵字第2410、26
13號），提起上訴，本院判決如下：
    主  文
上訴駁回。
    理  由
一、公訴意旨略以：被告甲○○（原名謝旺達）因施用第二級毒
    品安非他命案件，經觀察、勒戒後，認有繼續施用毒品之傾
    向，經依臺灣板橋地方法院90年度毒聲字第4517號裁定令入
    戒治處所施以強制戒治，於民國91年11月13日停止戒治付保
    護管束期滿執行完畢，並經臺灣板橋地方法院檢察署檢察官
    於92年1月7日以92年度戒毒偵字第4號案件為不起訴處分確
    定；再因施用第一、二級毒品，經同署檢察官以95年度毒偵
    字第6291號提起公訴，復經臺灣板橋地方法院於96年1月8日
    ，以95年度訴字第2901號判處應執行有期徒刑1年4月確定。
    詎被告仍不知悔改，亦未能戒除毒癮，於前揭強制戒治執行
    完畢釋放後5年內，復基於施用第一級毒品海洛因及第二級
    毒品甲基安非他命之犯意，先後於96年1月26日、96年2月3
    日為警採尿前各回溯26及96小時內之某時許，在不詳處所，
    分別施用海洛因及甲基安非他命各2次，嗣於96年1月26日7
    時許，為警持搜索票在被告位於臺北縣板橋市○○路○段365
    巷15號2樓住處執行搜索，並當場扣得安非他命施用器具1組
    ；另於96年2月3日13時30分許，為警在臺北縣三重市○○○
    路與新興街口查獲。因認被告涉犯毒品危害防制條例第10條
    第1項、第2項之施用第一級、第二級毒品罪嫌，並請求予以
    分論併罰。
二、查前揭公訴意旨認被告分別涉犯施用第一級、第二級毒品罪
    嫌，全案經臺灣板橋地方法院以96年度訴字第1686號判決公
    訴不受理後，檢察官不服提起上訴，經本院於96年6月29日
    以96年度上訴字第2529號判決將臺灣板橋地方法院一審判決
    全部撤銷發回，因被告所犯施用第二級毒品罪嫌部分，係屬
    不得上訴第三審之案件，故先於95年8月10日發回本院以96
    年度訴更字第7號案件審理（業於96年11月27日經本院判決
    免訴在案）；另就被告涉犯施用第一級毒品罪嫌部分，因被
    告提起上訴，嗣經最高法院於96年9月28日以96年度台上字
    第5198號判決上訴駁回確定後，始再移送臺灣板橋地方法院
    而為本案審理，有前開各判決書在卷可參，故本案自應僅就
    被告被訴施用第一級毒品犯嫌之部分加以審究，合先敘明。
三、按案件曾經判決確定者，應諭知免訴之判決，並得不經言詞
    辯論為之，刑事訴訟法第302條第1款、第307條定有明文。
    又法院對犯罪事實既已為實體審理，並為有罪、無罪之判決
    ，縱該實體判決係就未經起訴之犯罪為審判，為維護法之安
    定性，避免被告承受雙重審判之不利益，基於一事不再理之
    原則，仍應認該實體判決具有既判力。
四、經查，被告甲○○基於施用第一級毒品海洛因之包括犯意，
    自95年12月29日起至96年2月3日13時許止，多次在臺北縣板
    橋市○○路○段365巷15號2樓等地，以將海洛因稀釋後，再
    以針筒注射入體內之方式施用海洛因。嗣分別於(一)95年12月
    30日21時30分許，在上址為警查獲，扣得其所有供施用之第
    一級毒品海洛因1包（淨重0.59公克）、注射針筒1支。(二)96
    年1月26日7時許，在上址為警持搜索票搜索，扣得其所有供
    施用第二級毒品之吸食器1組。(三)96年2月3日13 時30分許，
    在臺北縣三重市○○○路、新興街口為警查獲之事實，業經
    臺灣板橋地方法院96年度訴字第750號案件以被告係犯施用
    第一級毒品之包括一罪，判決判處有期徒刑9月，嗣經被告
    提起上訴，惟於本院以96年度上訴字第2665號案審理時，被
    告即於96年8月30日撤回上訴而告確定，有臺灣板橋地方法
    院96年度訴字第750號判決書及本院被告前案紀錄表各1份附
    卷可佐。而觀諸臺灣板橋地方法院96年度訴字第750號判決
    事實欄所載之被告犯罪時間及經警查獲地點，可知本件被告
    被訴施用第一級毒品之犯罪事實，業經該確定判決判處有罪
    在案，是縱檢察官前於臺灣板橋地方法院96 年度訴字第750
    號案件中，僅就被告於95年12月30日為警查獲前施用第一級
    、第二級毒品之犯行起訴，有臺灣板橋地方法院檢察署檢察
    官96年度毒偵字第365號起訴書附卷可稽，惟為維護法之安
    定性，基於一事不再理之原則，自仍應認本件被告被訴第一
    級毒品之犯罪事實，實已為臺灣板橋地方法院96年度訴字第
    750號刑事判決確定效力所及。被告施用第一級毒品之犯行
    承前述，既已經原審法院另案判處徒刑確定在案，原審以本
    件被告被訴案件與業經裁判確定之前案為同一案件，而為被
    告免訴之諭知，並無不合。檢察官仍以施用毒品案件，於連
    續犯之規定廢除後，應採一罪一罰，本件犯行應非上開判決
    確定效力所及，而提起上訴，為無理由，應予駁回，並不經
    言詞辯論為之。
據上論斷，應依刑事訴訟法第368條、第372條，判決如主文。
中    華    民    國    97    年    2    月     19    日
                  刑事第十六庭審判長法  官  葉騰瑞
                                    法  官  王炳梁
                                    法  官  莊明彰
以上正本證明與原本無異。
如不服本判決，應於收受送達後10日內向本院提出上訴書狀，其
未敘述上訴之理由者並得於提起上訴後10日內向本院補提理由書
（均須按他造當事人之人數附繕本）。
                                    書記官  吳金來
中    華    民    國    97    年    2    月     19    日


司法院資訊處製作；財團法人民間司法改革基金會備份。
